福建高等法院金門分院刑事裁定　　　　　 100年度抗字第15號
抗　告　人
即　被　告　董章治
選任辯護人 江俊傑律師
　　　　　 邰怡瑄律師
抗　告　人
即原聲請人 辯護人李永裕律師
上列抗告人等因聲請具保停止羈押案件，不服福建金門地方法院
中華民國100年9月29日裁定（100年度聲字第51號），提起抗告
，本院裁定如下：
    主  文
原裁定撤銷，發回福建金門地方法院。
    理  由
一、原裁定意旨如附件福建金門地方法院100年度聲字第51號裁
    定書所載。
二、抗告意旨略以：被告董章治業已坦承犯行，且本案證據亦經
    調查完畢，應無不得具保停止羈押之理由。更何況，本件係
    由被告董章治之辯護人李永裕律師依法聲請具保停止羈押，
    並非被告董章治本人聲請，原裁定卻以被告董章治為聲請人
    ，而逕予裁定駁回辯護人具保停止羈押聲請，於法自有未合
    ，爰依法提出抗告。
三、按被告及得為其輔佐人之人或辯護人，得隨時具保，向法院
    聲請停止羈押，刑事訴訟法第110條第1項定有明文，可知被
    告、辯護人各有獨立聲請具保停止羈押之權，則對於具保停
    止羈押之聲請為裁判時，首應辨明何人為聲請人，法院依法
    僅能以聲請人為裁判之對象，不得以非聲請人為裁判之對象
    ，此屬至明之理。若法院對於非聲請人為裁判，該裁判於法
    自屬有違，原提出聲請之人、受裁定之非聲請人均得依刑事
    訴訟法第403條之規定，對於上開裁判提出抗告聲明不服。
四、經查：
（一）原審即福建金門地方法院100年度聲字第51號裁定所附附
      件即刑事聲請具保停止羈押狀末已記載「具狀人：李永裕
      律師」等情甚明，且聲請意旨亦明確表明「為上被告違反
      貪污治罪條例等案件，依法聲請具保停止羈押事」、「按
      被告及得為其輔佐人之人或辯護人，得隨時具保，向法院
      聲請停止羈押。刑事訴訟法第110條第1項定有明文，本件
      聲請為辯護人依法提出，合先敘明。」等旨綦詳，並無一
      語表明係「被告董章治」本人聲請具保停止羈押，足認本
      件聲請具保停止羈押之聲請人為「辯護人李永裕律師」，
      而非「被告董章治」無訛。
（二）又依原審即福建金門地方法院100年度聲字第51號裁定內
      容，其當事人欄已載明「聲請人即被告董章治」；案由欄
      已載明「聲請人即被告」；理由欄已載明「本件聲請意旨
      如被告董章治於民國100年9月13日提出之刑事聲請具保停
      止羈押狀所載」、「被告雖以其無勾串共同被告等詞置辯
      聲請具保停止羈押」、「被告以前揭理由聲請具保停止羈
      押，為無理由，應予駁回」等情，堪認原裁定確係僅將「
      被告董章治」列為聲請人，並以「被告董章治」為裁判之
      對象，而李永裕律師僅列為選任辯護人之身分，並非聲請
      人及裁判之對象無訛。
（三）依此，本件聲請具保停止羈押之聲請人既為「辯護人李永
      裕律師」，而非「被告董章治」，迺原審法院卻誤將非聲
      請人之「被告董章治」列為聲請人，未將「辯護人李永裕
      律師」列為聲請人，而逕為駁回具保停止羈押聲請之裁定
      ，原裁定既係對非聲請人之「被告董章治」所為，於法自
      屬有誤。受裁定人即「被告董章治」、原聲請人即「辯護
      人李永裕律師」據此提出抗告，指摘原裁定不當，為有理
      由，原裁定既有上開適用法律之瑕疵，即屬無可維持，應
      由本院予以撤銷，發回原審法院另為適法之處理。
五、據上論結，應依刑事訴訟法第413條，裁定如主文。
中    華    民    國   100    年    10    月    18    日
                    刑事庭審判長法  官  吳昭瑩
                                法  官  黃光進
                                法  官  劉家祥
以上為正本，係照原本作成，證明與原本無異。
本裁定不得再抗告。
中    華    民    國   100    年    10    月    18    日
                                書記官  周秀香